【裁判字號】    92,自,227
【裁判日期】    920423
【裁判案由】    竊佔
【裁判全文】
臺灣臺北地方法院刑事裁定                          九十二年度自字第二二七號
    自  訴  人  乙○○
    被      告  甲○○
右列被告因竊佔案件，經自訴人提起自訴，本院裁定如左：
    主  文
自訴駁回。
    理  由
一、自訴意旨略以：臺北市○○區○○段一小段二四號土地自訴人乙○○有四分之一
    所有權，詎被告甲○○未得自訴人同意，竟將其車號ＦＮ—一五六二號自小客車
    停放在前開土地上，顯已損害自訴人之權利，因認被告涉犯刑法第三百二十條第
    二項之竊佔罪嫌等語。
二、按法院或受命推事於自訴案件第一次審判期日前訊問及調查結果，如認為案件有
    刑事訴訟法第二百五十二條至第二百五十四條之情形者，得以裁定駁回其自訴，
    同法第三百二十六條第三項定有明文。
三、按犯罪事實應依證據認定之，無證據不得推定其犯罪事實；又不能證明被告犯罪
    者，應諭知無罪之判決，刑事訴訟法第一百五十四條、第三百零一條第一項分別
    定有明文。次按，刑法第三百二十條第二項之竊佔罪，係以行為人意圖為自己或
    第三人不法之利益，而竊佔他人之不動產，為其構成要件。竊佔不動產須有不法
    利益之意圖，而基於不法佔有使用之故意，並有不法佔有使用之行為。其不法利
    益固不必至不法所有之程度，惟仍必須行為人有擅自佔有使用以獲利之意思始可
    。再者，由於不動產與動產本質之不同，不動產之新佔有支配關係須具有繼續性
    及排他性，始足當之，合先敘明。
四、本件自訴人認被告甲○○涉有刑法第三百二十條第二項之竊佔罪嫌，無非係以其
    個人之指訴及座落臺北市○○區○○段一小段二四號土地其確有四分之一所有權
    ，並有其提出之土地所有權狀、使用土地證明書、房屋地價稅及地籍圖各一份、
    照片五張為憑等為其主要論據。訊據被告則堅詞否認有何竊佔之犯行，辯稱：伊
    上班的地方在臺北市○○路○段四十三巷十六號二樓，因為伊是外務員有時伊會
    開車，伊正常會將車子停在公司樓下，土地是出入巷道，伊發現如果有車位，伊
    就會停，如果沒有位置就停到別的地方，伊並無放東西圍起來供伊自己使用等語
    。經查：按竊佔係指行為人明知在無法律上原因或權利，將他人不動產加以支配
    管領，並藉此獲取利益之行為而言，已如前述，而被告雖於本院調查中自承：上
    開自訴人之土地是供車輛出入，且伊有時會停車，但未圍任何東西等語，此為自
    訴人所不爭執（見本院九十二年四月十四日訊問筆錄），並有自訴人所提出之照
    片五張附卷可稽，然系爭土地係供車輛出入而被告有時會停車於該地，然其並未
    設置圍籬或其他障礙物，以排除他人之使用，自難認其對上開土地之佔有支配關
    係有何繼續性或排他性可言。揆諸前揭說明，應認被告所為，核與刑法上之竊佔
    罪之構成要件尚不相當依照首開說明，本件自訴應予駁回。
據上論結，應依刑事訴訟法第三百二十六條第三項、第二百五十二條第十款裁定如主
文。
中      華      民      國    九十二    年      四     月    二十三    日
                                      臺灣臺北地方法院刑事第三庭
                                          法  官  陳德民
右正本證明與原本無異。
如不服本裁定，應於裁定送達後五日內向本院提出抗告狀。
                                          書記官  葉志昭
中      華      民      國    九十二    年      四     月    二十三    日


司法院資訊處製作；財團法人民間司法改革基金會備份。
